臺灣臺中地方法院刑事判決　　　　　　　　　　　　九十一年度訴字第一七三六號
　　公　訴　人　臺灣臺中地方法院檢察署檢察官
　　被　　　告　丙○○
右列被告因違反毒品危害防制條例案件，經檢察官提起公訴（九十年度偵字第七八一
一號），本院判決如左：
    主  文
丙○○轉讓第一級毒品，累犯，處有期徒刑壹年貳月。扣案之第一級毒品海洛因包
（驗餘淨重玖點陸伍公克，純質淨重伍點貳陸公克）及第二級毒品安非他命玖小包（
毛重伍點柒公克），均沒收銷燬之。
    事  實
一、丙○○前曾於民國八十二年間因施用毒品案件，經臺灣高雄地方法院於八十二年
    二月二十六日判處有期徒刑三年一月，於同年四月十七日確定，並於八十五年六
    月二十五日假釋期滿而執行完畢，仍不知悔改，明知第一級毒品海洛因係屬違禁
    物，不得轉讓，竟基於轉讓第一級毒品海洛因之犯意，於九十年四月二十三日某
    時許，在其位於臺中縣龍井鄉○○村○○路○段四０二號住處，提供約一次施用
    數量之第一級毒品海洛因予乙○○，供乙○○以摻入香煙後點火吸用之方式施用
    ，而轉讓第一級毒品海洛因予乙○○。嗣於九十年四月三十日下午十時許，為警
    在上址搜索後，當場查獲丙○○在上址施用毒品，始循線查悉上情，並扣得第一
    級毒品海洛因三包（驗餘淨重九點六五公克，純度百分之五十四點四八，純質淨
    重五點二六公克）及第二級毒品安非他命九小包（毛重五點七公克）。
二、案經臺中縣警察局烏日分局報請臺灣臺中地方法院檢察署檢察官偵查起訴。
    理  由
一、訊據被告丙○○矢口否認有何轉讓第一級毒品海洛因予乙○○之犯行，辯稱：伊
    未曾提供海洛因予乙○○施用，為警查獲當日，乙○○至其上揭住處係要返還借
    款，確無提供海洛因予乙○○施用之情事云云。經查：
（一）被告於檢察官偵查時已供稱：「我有給他（指乙○○）海洛因」，是叫甲○○
      拿給他他，但沒有金錢交易」、「（問：總共給他幾次）只一次。」等語（見
      偵查卷第四四頁），核與證人甲○○於本院調查時之結證稱情節相符（見本院
      九十一年九月二十四日訊問筆錄）。另證人乙○○先於警詢中證稱：「沒有。
      我最後一次是在車上吸食，向丙○○拿的。」等語，復於檢察官偵訊時結證稱
      ：「（問：丙○○拿幾次海洛因給你？）一次而已，因只給一點點，我自己裝
      在香煙裡。」等語（見偵查卷第四九頁反面），並於本院審理時亦同為此結證
      內容，足認被告於偵查中之自白與事實相符，應堪採信。
（二）被告雖於本院審理時翻異前詞，改稱：在檢察官偵訊時並未供稱曾轉讓第一級
      毒品海洛因予丙○○施用云云，然經本院勘驗被告於九十一年五月十七日檢察
      官訊問時之偵訊錄音帶內容後，核與偵訊筆錄記載之內容相符，此有勘驗筆錄
      一份在卷可稽，則被告辯稱伊於檢察官偵訊中所為偵訊內容之記載並不實在云
      云，即不足採。又被告於九十年四月三十日為警查獲後，因涉犯施用毒品案件
      ，嗣業經本院裁定送強制戒治，且所扣得之疑似海洛因之白粉，經鑑定結果均
      含有海洛因成分之情，亦有本院九十年毒聲字第二一九號刑事裁定、法務部調
      查局鑑定通知書各一份在卷可稽，參以被告自承雖與乙○○認識，但素無怨隙
      之情，顯見被告自己平日亦有施用第一級毒品海洛因之犯行，則被告曾提供些
      許之海洛因予朋友即乙○○施用，應與常理無違，而證人陳國涼意無設詞誣陷
      被告之理。又證人乙○○之證言既無自相矛盾之處，應足採信。
（三）綜上所述，被告於偵查中所為轉讓毒品予證人乙○○施用之供述，既與證人乙○○、甲○○二人之證述內容相符，且證人乙○○、甲○○二人之證述之情節
      亦無齟齬之處，則被告上揭於本院審理時所辯未轉讓第一級毒品海洛因予乙○○施用云云，顯係事後卸責之詞，不足採信。本件事證明確，被告之犯，洵堪
      認定。
二、核被告丙○○所為，係犯毒品危害防制條例第八條第一項之轉讓第一級毒品海洛
    因罪。被告轉讓第一級毒品前持有毒品之低度行為，應為轉讓毒品之高度行為所
    吸收，不另論罪。又被告前曾於八十二年間因施用毒品案件，經臺灣高雄地方法
    院於八十二年二月二十六日判處有期徒刑三年一月，於同年四月十七日確定，並
    於八十五年六月二十五日假釋期滿而執行完畢，此有臺灣臺中地方法院檢察署刑
    案資料查註紀錄表及臺灣高等法院被告全國前案紀錄表各一份在卷足憑，其受有
    期徒刑之執行完畢，五年以內再犯有期徒刑以上之罪，為累犯，應依刑法第四十
    七條之規定，加重其刑。爰審酌被告前已有施用毒品之前科，素行不佳，無視於
    國家防制毒品危害之禁令，猶將毒品轉讓他人施用，嚴重戕害他人之身心發展，
    並考其犯罪之動機、手段、所生危害及犯後猶飾詞圖辯，態度不佳等一切情狀，
    量處如主文所示之刑。至扣案之第一級毒品海洛因三包（驗餘淨重九點六五公克
    ，純度百分之五十四點四八，純質淨重五點二六公克）及第二級毒品安非他命九
    小包（毛重五點七公克），雖與本案無涉，然均屬查獲之毒品，不問屬於犯人與
    否，均應依毒品危害防制條例第十八條第一項前段沒收銷燬之；至扣案之吸食器
    二組、分裝管一支及分裝袋一包，因與本件被告所犯轉讓第一級毒品罪無關，且
    均非屬違禁物，應另由他案處理，無庸於本案中宣告沒收，附此敘明。
據上論斷，應依刑事訴訟法第二百九十九條第一項前段，毒品危害防制條例第八條第
一項、第十八條第一項前段，刑法第十一條前段，第四十七條，判決如主文。
中      華       民       國    九十一     年     十一    月    十二    日
                                臺灣臺中地方法院刑事第四庭
                                    法  官  王  世  華
右正本證明與原本無異。
如不服本判決，應於判決送達後十日內向本院提出上訴狀，上訴於臺灣高等法院臺中
分院( 須附繕本 )。
                                    書記官
中      華       民       國    九十一     年     十一    月    十三    日
附錄論罪科刑法條
毒品危害防制條例第八條第一項：
轉讓第一級毒品者，處一年以上七年以下有期徒刑，得併科新台幣一百萬元以下罰金
